Desarrollador FullStack

Yeissen Macalupu Marchan

yeisonmacalupu01@gmail.com in 📆 🎧



SOBRE MI

Técnico Superior en "Diseño y Desarrollo de Software" en CERTUS, con 2 años de experiencia en el mercado TI. Enfocado tanto en el desarrollo Frontend como Backend, lo que me permite desempeñarme como FullStack. Actualmente, curso la carrera de "Ciencias de la Computación" en la Universidad de Ciencias Aplicadas (UPC).

Me considero una persona autodidacta que busca estar aprendiendo constantemente. Busco nuevas oportunidades en el mercado TI que me permitan no solo aportar mi conocimiento y habilidades, sino también crecer profesional y personalmente.

EDUCACIÓN

Ingeniería de Ciencias de la Computación

2024 - Actualidad

Universidad Peruana de Ciencias Aplicadas (UPC)

Diseño y Desarrollo de Software

2021 - 2024

CERTUS

Programa de formación

Enero 2024

Alura Latam

EXPERIENCIA LABORAL

<u>Desarrollador Frontend | Centro GZA InfraVial Perú</u>

Marzo 2024 - Junio 2024

- Diseñé y desarrollé la página principal de la empresa utilizando Tailwind CSS.
- Creé una interfaz de usuario atractiva y funcional, optimizando la navegación y usabilidad.
- Colaboré estrechamente con el equipo de desarrollo para asegurar la coherencia entre diseño y experiencia del usuario.
- Me enfoqué exclusivamente en el desarrollo Frontend dentro de un proyecto basado en Java Spring.

<u>Desarrollador Frontend | Proyecto No Country</u>

Agosto 2023 - Noviembre 2023

- Participé en el desarrollo de una plataforma web para un colegio.
- Implementé interfaces de usuario responsivas utilizando Next.js y NextUI.
- Brindé apoyo al equipo según las necesidades del proyecto.
- Adquirí experiencia en trabajo en equipo, gestión de proyectos ágiles y comunicación efectiva.

HABILIDADES TÉCNICAS

Frontend

- HTML5
- CSS3
- React + Vite
- Angular
- Tailwind
- Figma

Backend

- Java
- Spring
- JavaScript
- NodeJS

Base de datos

MySQL

Otros

- GitHub
- Excel

PROYECTOS PERSONALES

<u>Moda Market | Ecommerce de ropa | ReactJS + Vite - Tailwind</u>

Noviembre 2024

- Para la arquitectura del proyecto se usó ReactJS con Vite.
- Diseño responsive utilizando TailwindCSS, adaptado para cualquier dispositivo.
- Gestión de datos mediante un arreglo de objetos que simula un backend.
- Despliegue rápido y confiable mediante Vercel.
- Uso de control de versiones con GitHub.
- Carrusel de imágenes interactivo implementado con Swiper.js.
- Maquetación y diseño UI/UX creados en Figma.

<u>Autocine Arnolds | Página web de cine | Java - Spring</u>

Julio 2023

- Uso de Thymeleaf y conexión a base de datos MySQL.
- Implementación de CRUD / MVC.
- Implementa medidas de seguridad como autenticación Spring Security.
- Validaciones y manejo de errores.
- Generador de PDF.



CERTIFICACIONES

Feria de cursos | Código Facilito

09 de Mayo - 30 de Mayo 2024

- Spring Framework y Spring Boot
- Curso profesional de React
- Curso profesional de JavaScript
- Curso Profesional de node.js
- Curso Profesional de Typescript

Programa Java | Spring - Oracle & Alura Latam

Enero 2024

- Formación Lógica de programación con JavaScript
- Formación Principiante en Programación G6
 ONE
- Formación Desarrollo Personal G6 ONE
- Formación Mi carrera
- Java Orientado a Objetos G6 ONE (en curso)
- Java y Spring Boot G6 ONE (en curso)